【裁判字號】    97,易,1471
【裁判日期】    980618
【裁判案由】    詐欺
【裁判全文】
臺灣臺南地方法院刑事判決              97年度易字第1471號
公  訴  人  臺灣臺南地方法院檢察署檢察官
被      告  癸○○
上列被告因詐欺案件，經檢察官提起公訴（97年度偵字第8558、
9357號、97年度營偵字第1357號）及移送併案審理（97年度偵字
第15674號，本院判決如下：
    主  文
癸○○幫助犯詐欺取財罪，處有期徒刑肆月，如易科罰金，以新
臺幣壹仟元折算壹日，緩刑貳年。
    事  實
一、癸○○明知一般人取得他人申辦之金融機構帳戶之目的，常
    與財產犯罪之需要密切相關，且詐騙集團往往以他人之金融
    機構帳戶作為收取詐欺所得款項之工具，竟基於縱使他人持
    其金融機構帳戶作為收取詐欺所得款項之工具，亦不違背其
    本意之幫助詐欺不確定故意，於民國97年5月6日，在不詳地
    點，將其所有之元大商業銀行臺南分行，帳號：0000000000
    000 號帳戶（下稱元大銀行帳戶）、大眾商業銀行新營分行
    ，帳號：000000000000號帳戶（下稱大眾銀行帳戶）、渣打
    國際商業銀行臺南分行，帳號：00000000000 號帳戶（下稱
    渣打銀行帳戶）之提款卡及密碼，交予真實姓名年籍不詳之
    詐騙集團成員使用，嗣該詐欺集團成員取得上開提款卡、密
    碼後，即基於為自己不法所有之詐欺犯意，陸續於如附表所
    示時間，以如附表所示方法詐騙如附表所示之人，致渠等陷
    於錯誤，紛依指示將如附表所示金額匯入癸○○如附表所示
    之前開帳戶內。嗣如附表所示之人發覺有異，分別報警處理
    ，始悉上情。
二、案經臺南市警察局第四分局、臺南市警察局第二分局暨己○
    ○訴由臺南縣警察局新營分局報請臺灣臺南地方法院檢察署
    檢察官偵查起訴暨彰化縣警察局彰化分局報請臺灣彰化地方
    法院檢察署檢察官呈請臺灣高等法院檢察署檢察長令轉臺灣
    臺南地方法院檢察署檢察官偵查後移送本院併案審理。
    理  由
一、證據能力方面：
    本案檢察官所舉用以證明被告犯罪之各項證據及本院依職權
    調查所得之各項證據，均據被告表示同意採為證據之意思，
    且無事實顯示係公務員因違法蒐證所取得之證據，本院審酌
    該等供述證據、非供述證據作成時之情況暨各該證據之性質
    ，亦認為適於作為證據，爰依刑事訴訟法第 159條之4第2款
    、第 159條之5等規定，於98年5月21日審理時當庭裁定認為
    均有證據能力，合先敘明。
二、實體方面：
  (一)訊據被告癸○○固坦承確有申辦上開元大、大眾、渣打銀行
    帳戶，並申辦提款卡使用之事實，惟矢口否認有何被訴幫助
    詐欺犯行，辯稱：其於97年5月6日中午12時許騎乘機車前往
    行政院衛生署胸腔病院上班途中，於行經臺南市○○○路與
    東門路口時，發現原放置於機車腳踏板上之手提袋遺失，手
    提袋內有元大銀行、大眾銀行、渣打銀行及彰化銀行等 4家
    銀行提款卡、記載上開 4家銀行提款卡密碼之隨身碟、鉛筆
    盒、職章、書籍等物，因其一時間不知哪些帳戶之提款卡遺
    失，且各該帳戶內均無存款，故未辦理掛失；又其果欲交付
    帳戶予他人使用，自當連同帳戶之存摺、印鑑一併交付他人
    ，但此等存摺、印鑑仍在其保管中，且涉案之大眾銀行帳戶
    ，仍有股利轉入，自無提供詐騙集團使用之可能；且其為公
    務員，每月月薪新臺幣（下同）7 萬餘元，雖其有負債，但
    薪資足以支應云云。惟查：
    1.涉案之元大銀行、大眾銀行、渣打銀行帳戶，均為被告開
      設，並領取提款卡使用，而如附表所示之被害人先後於附
      表所示之時間，接獲不詳詐騙集團成員撥打電話，以附表
      所示之方式詐騙如附表所示之被害人，致各該被害人陷於
      錯誤，於附表所示之時間，將如附表所示之款項匯入被告
      所開設使用如附表所示之帳戶之事實，除據被告前揭供述
      外，並經附表所示之被害人於警詢中指訴綦詳，且有如附
      表證據欄所示匯款單據、涉案之元大、大眾、渣打銀行帳
      戶開戶基本資料、交易明細資料及自動櫃員機交易明細表
      在卷可稽，堪認被告所開設使用之元大銀行、大眾銀行、
      渣打銀行帳戶確已遭不詳詐騙集團用於電話詐騙行為，而
      作為收受如附表所示被害人交付財物之工具。
    2.被告雖以前揭情詞置辯，然：
      (1)被告於歷次警詢、偵查及本院審理時，雖供稱：其將涉
        案之元大、大眾、渣打銀行帳戶之密碼存入隨身碟中，
        而該隨身碟與上開銀行帳戶之提款卡一併遺失云云。然
        被告於偵查中供稱：其上開帳戶之提款卡密碼均相同，
        為8位數，前4位係其學號，後 4位則為其出生年月；而
        其之所以將密碼記入隨身碟中，並非供其自身查看使用
        ，係因恐其萬一發生不測，其家人可得知其資料云云（
        見97年度核交字第2735號卷第16頁）。然隨身碟乃隨身
        攜帶用以便利傳送電子資料之物件，本有遺失或輕易使
        他人知悉內容之風險，倘被告果有預防不測之顧慮，理
        應將提款卡密碼連同存摺等帳戶資料妥善存放於家中，
        實無於隨身碟中隨身攜帶並特別標示密碼，以致增加密
        碼外洩風險之理。況，被告既辯稱因涉案帳戶內均無存
        款以致未辦理掛失，則該等帳戶既無存款，即便被告發
        生不測，其家人亦無使用該等帳戶提領款項之必要。是
        被告所辯，顯屬自相矛盾。
      (2)又被告所遺失之提款卡中，除本案所涉元大、大眾、渣
        打銀行帳戶外，另有其於彰化商業銀行中山北路分行所
        開設，帳號：00000000000000號帳戶（下稱彰化銀行帳
        戶）之提款卡 1片，而本院向該行函詢上開帳戶提款卡
        使用情形，該行覆稱：「該戶至今無補換新制晶片金融
        卡，亦無任何遺失補換存摺、印章、密碼等紀錄，此有
        該行97年10月21日彰北路字第09702493號函在卷可憑（
        見本院卷第50頁）；而本案涉案之大眾銀行帳戶，自96
        年8月7日匯入股票股利70元後，被告於同年 9月27日自
        該帳戶提領 2,000元後，該帳戶即無任何交易紀錄，直
        至97年5月8日，亦即被告辯稱提款卡遺失後 2日，始出
        現多筆交易紀錄；另涉案之元大銀行帳戶，自97年4月7
        日開戶後，均無交易記錄，遲至97年5月8日後，始有被
        害人將款項匯入該帳戶之紀錄，凡此亦有如附表所示涉
        案大眾銀行、元大商業銀行帳戶交易明細資料附卷可參
        。則依上開彰化商業銀行中山北路分行函文及上述交易
        資料可知，被告辯稱遺失之帳戶，近日均無使用記錄，
        其中彰化銀行帳戶之提款卡，甚至並未換領目前通行之
        晶片金融卡，顯見此等帳戶均非被告平日使用之帳戶，
        衡情應無隨身攜帶該等提款卡之必要。茲被告將此等平
        日未使用之提款卡集中攜帶，非但與常情有違，亦與其
        於本院審理中供稱：其平日未使用之卡片，即不會隨身
        攜帶，若有使用者，即會隨身攜帶等語（見本院卷第92
        頁）相左，所辯情節亦屬可疑。
      (3)再者，被告雖辯稱涉案之元大銀行帳戶乃作為股票買賣
        之用，係其為協助其母處理怡華實業股份有限公司股票
        ，洽詢群益證券股份有限公司股務代理部辦理換票；另
        涉案之渣打銀行帳戶，則係因該行推出定期定額投資手
        續費終身38折優惠，欲開立作為基金投資之用云云（見
        臺南縣警察局新營分局警卷第87至88頁）。然本院據被
        告上開辯詞向群益證券股份有限公司函詢結果，該公司
        覆稱：「本公司未與該股東或其親屬有信件通知或電話
        聯絡其股票相關作業也未指示其開設金融帳戶」，此有
        該公司97年10月20日（函文誤載為96年10月20日）（97
        ）群股代字第 721號函在卷可憑（見本院卷第43頁）；
        則被告辯稱其係洽詢群益證券股份有限公司而開設涉案
        之元大銀行帳戶云云，已與群益證券有限公司函覆本院
        之函文內容不符。又涉案之渣打銀行帳戶提款卡，乃被
        告於97年5月6日前往渣打國際商業銀行臺南分行（下稱
        渣打銀行臺南分行）開設開戶之後，於當日前往渣打國
        際商業銀行崇德分行（下稱渣打銀行崇德分行）辦理並
        取得提款卡，此亦據本院依職權向渣打國際商業銀行股
        份有限公司崇德分行函詢查明屬實，有該行98年 2月19
        日渣打商銀崇德字第09800023號函 1份在卷可參（見本
        院卷第63頁），並為被告所不爭。查購買基金屬投資之
        金融理財行為，一般多係將款項存入帳戶以便扣繳購買
        基金之款項，少有提款情事，且被告甫於97年5月6日當
        日開設上開帳戶，尚未進行基金交易，衡情應無辦理提
        款卡之急迫需要。惟被告對此一無急迫使用提款卡必要
        之帳戶，竟如此急切，於當日在渣打銀行臺南分行開設
        帳戶後，又轉往渣打銀行崇德分行辦理提款卡，所辯情
        節實與常情有違。
      (4)至於，被告雖辯稱其於97年5月6日當日，亦一併遺失職
        章 1枚，而於同日書立簽呈重新請購云云，並提出簽呈
        及購買職章之免用統一發票收據各 1紙為證（見臺南縣
        警察局新營分局警卷第86頁）。然此至多僅能證明被告
        曾於97年5月6日，向其任職之行政院衛生署胸腔病院簽
        請重新請購職章，對於其職章究竟是否如其所辯，確有
        遺失之情，乃至於本案所涉元大、大眾、渣打銀行帳戶
        之提款卡是否確屬遺失，均無法證明，其是否簽請重購
        職章，與本案無關，自不足為有利於被告之認定。
    3.另自詐騙集團之角度審酌，利用他人遺失之帳戶作為收取
      犯罪所得之工具，一方面無法確認何時遺失，另一方面亦
      無法確知該帳戶有無遭遺失之人掛失以致無法提領款項，
      則渠等貿然誘使被害人將款項匯入此等遺失之帳戶，即有
      因帳戶遭掛失而無法提領款項之可能。則渠等大費周章從
      事詐欺之犯罪行為，甘冒犯罪後遭追訴、處罰之風險，卻
      無法達成取得犯罪所得之目的，此顯與渠等犯罪之目的相
      違。是詐騙集團成員斷無使用他人遺失帳戶作為收取犯罪
      所得之工具，要無疑義。參以附表所示之被害人均於97年
      5 月7日至8日間，接獲詐騙電話而陸續依指示匯款至被告
      上開帳戶，且匯入款項旋遭提領一空，由此益見該詐騙集
      團於向附表所示被害人施用詐術時，已確知涉案之元大、
      大眾、渣打銀行帳戶不致遭帳戶所有人掛失止付，而此等
      確信，在該帳戶係拾得之情況下，實無可能發生。是被告
      辯稱上開帳戶之提款卡連同記載提款卡密碼之隨身碟遺失
      云云，顯係卸責之詞，不足採信至明。
    4.末查當前金融實務，一般人均得以自己名義在任何銀行設
      立帳戶作為存、提款之用，並無向不特定人蒐羅之必要，
      此乃眾所皆知之事，故被告提供涉案帳戶之金融卡及密碼
      時，主觀上對收取者將可能以此作為詐欺取財等不法用途
      一情，已有某程度之認知；又詐騙集團使用人頭帳戶供作
      被害人交付款項之管道，早已為平面及電子媒體所揭露，
      以被告之年齡、智識及社會生活經驗而論，實難謂其於提
      供上開物品時，不知收取該等物品之人將會以之作為詐騙
      取得款項匯進、提出等不法用途。且被告既以自己名義開
      立帳戶，則於社會金融交易秩序中，即需擔負保管與正當
      使用之責，俾使金融交易秩序得以維護，否則任何人以自
      己名義設立帳戶後，皆恣意將之交付予他人使用，終將使
      金融交易秩序陷於混亂，對整體社會經濟層面之將造成重
      大之衝擊。被告明知涉案帳戶可能供為他人不法犯罪使用
      之工具，仍恣意提供金融卡及密碼予不詳之人使用，足見
      其主觀上具有破壞金融交易秩序之惡性，且縱或他人將其
      帳戶做為詐欺等不法用途之工具，亦與其本意無違，其有
      幫助他人詐欺之不確定故意，至為顯明。
    5.綜上所述，本案事證明確，被告幫助詐欺犯行堪予認定，
      應依法論科。
  (二)查被告基於幫助他人犯罪之不確定故意，提供涉案之元大、
    大眾、渣打銀行帳戶之提款卡及密碼供不詳之詐欺集團成員
    使用，使該詐欺集團遂行電話詐欺犯行，但因並未參與詐欺
    構成要件行為之實施，故核其所為，係犯刑法第30條第 1項
    、第339條第 1項之幫助詐欺取財罪，併依同法第30條第2項
    之規定減輕其刑。又被告同時交付涉案之元大、大眾、渣打
    銀行帳戶之提款卡及密碼予詐騙集團成員，乃以一幫助行為
    幫助不詳之詐騙集團成員詐欺如附表所示之 8名被害人，乃
    一行為觸犯數罪名，應依刑法第55條想像競合之規定，從一
    幫助詐欺取財罪處斷。檢察官移送併案審理部分，即附表編
    號 3所示被害人壬○○遭詐騙部分，與起訴部分之犯罪事實
    相同，乃同一案件，原屬本院審判範圍，併此敘明。爰審酌
    被告提供金融帳戶供他人從事不法使用，間接導致犯罪集團
    因使用人頭帳戶，阻礙警方之查緝而逍遙法外，致使受害民
    眾陸續增加，以此手段行騙詐財者，日益猖獗，助長他人犯
    罪，危害交易秩序與社會治安，且造成本案被害人之財產損
    失，而其犯後始終否認犯行，難謂已有悔意；惟被告雖否認
    犯行，但仍願與被害人進行調解，並於98年 6月11日與到場
    之附表編號1、3、4、6、8所示5名被害人達成調解，願分期
    賠償上開被害人所受損失（見本院98年 6月11日調解筆錄）
    等一切情狀，量處如主文所示之刑，並諭知易科罰金之折算
    標準，以示懲儆。
  (三)末查被告並無前科，有臺灣高等法院被告前案紀錄表在卷可
    稽，素行良好，且被告為薦任八職等之公務員，目前擔任行
    政院衛生署胸腔病院秘書職務，此有該院（097）人字第097
    0000637號在職證明書、97年10月13日胸腔人字第097000053
    58號函在卷可按（見臺南縣警察局新營分局警卷第89頁、本
    院卷第52頁），其因一時短於思慮，罹此刑章，經此偵、審
    科刑教訓，當知警惕，信無再犯之虞，且被告業已與前述 5
    名被害人達成調解，願全數賠償各該被害人所受損失，而參
    與調解之各該被害人亦表明不再繼續追究被告刑事責任，請
    求本院給予緩刑宣告之機會，此亦有前引調解筆錄在卷可稽
    ，本院審酌上情，因認所宣告之刑以暫不執行為適當，爰併
    諭知緩刑2年，以勵自新。
據上論斷，應依刑事訴訟法第 299條第1項前段，刑法第30條第1
項前段、第2項、第 339條第1項、第41條第1項前段、第74條第1
項第1款，刑法施行法第1條之 1第1項、第2項前段，判決如主文
。
本案經檢察官乙○○到庭執行職務。
中    華    民    國    98    年    6     月    18    日
                  刑事第十四庭  審判長法  官  吳坤芳
                                      法  官  周紹武
                                      法  官  陳金虎
以上正本證明與原本無異
如不服本判決應於收受本判後10日內向本院提出上訴書狀，並應
敘述具體理由。其未敘述上訴理由者，應於上訴期間屆滿後20日
內向本院補提理由書狀（均須按他造當事人之人數附繕本）「切
勿逕送上級法院」。
                                      書記官  徐晨芳
中    華    民    國    98    年    6     月    18    日
附錄本案論罪科刑法條全文：
中華民國刑法第339條第1項
意圖為自己或第三人不法之所有，以詐術使人將本人或第三人之
物交付者，處5年以下有期徒刑、拘役或科或併科1千元以下罰金
。
 ┌───────────────────────────────────┐
 │【附表】                                                              │
 ├──┬────┬───────┬───┬──────┬────────┤
 │編號│詐騙集團│詐  騙  方  式│被害人│匯款金額（新│  證  據        │
 │    │撥打詐騙│              │      │臺幣）及款項│                │
 │    │電話時間│              │      │匯入帳戶    │                │
 ├──┼────┼───────┼───┼──────┼────────┤
 │1.  │97年5月8│詐騙集團成員以│甲○○│於97年5月8日│(1)被害人於警詢中│
 │    │日晚間 7│東森購物名義撥│      │晚間 8時26分│  之指訴（見臺南│
 │    │時30分許│打電話予被害人│      │、29分許，在│  市警察局第二分│
 │    │        │，佯稱被害人先│      │郵局將合計59│  局警卷第 9頁）│
 │    │        │前購物誤簽分期│      │,978元之款項│  。            │
 │    │        │付款單，要求被│      │分 2筆匯入被│(2)元大商業銀行股│
 │    │        │害人依郵局人員│      │告所開設之元│  份有限公司臺南│
 │    │        │指示註銷，嗣即│      │大銀行帳戶。│  分行97年 5月26│
 │    │        │佯裝郵局人員來│      │            │  日元臺南字第09│
 │    │        │電要求其前往自│      │            │  70000738號函檢│
 │    │        │動櫃員機進行操│      │            │  附之元大銀行帳│
 │    │        │作。被害人不疑│      │            │  戶開戶基本資料│
 │    │        │有他，乃依詐騙│      │            │  暨存款往來明細│
 │    │        │集團成員之指示│      │            │  資料 1份（見上│
 │    │        │前往操作郵局自│      │            │  開警卷第4至6頁│
 │    │        │動櫃員機，而誤│      │            │  ）。          │
 │    │        │將款項匯入被告│      │            │(3)郵政自動櫃員機│
 │    │        │所開設之帳戶內│      │            │  交易明細表 2紙│
 │    │        │。            │      │            │  （見上開警卷第│
 │    │        │              │      │            │  14頁）。      │
 ├──┼────┼───────┼───┼──────┼────────┤
 │2.  │97年5月8│詐騙集團成員以│戊○○│於97年5月8日│(1)被害人於警詢中│
 │    │日晚間 8│年代售票系統售│      │晚間 8時46分│  之指訴（見臺南│
 │    │時46分前│票人員名義撥打│      │許，將 1,956│  市警察局第二分│
 │    │某時    │電話予被害人，│      │元匯至被告所│  局警卷第17至18│
 │    │        │佯稱被害人先前│      │有元大銀行帳│  頁）。        │
 │    │        │購票誤簽分期付│      │戶內。      │(2)元大商業銀行股│
 │    │        │款單，要求被害│      │            │  份有限公司臺南│
 │    │        │人依中國信託銀│      │            │  分行97年 5月26│
 │    │        │行人員指示更正│      │            │  日元臺南字第09│
 │    │        │，嗣即佯裝中國│      │            │  70000738號函檢│
 │    │        │信託銀行人員來│      │            │  附之涉案元大銀│
 │    │        │電要求被害人前│      │            │  行帳戶開戶基本│
 │    │        │往自動櫃員機進│      │            │  資料暨存款往來│
 │    │        │行更正。被害人│      │            │  明細資料 1份（│
 │    │        │不疑有他，乃依│      │            │  見上開警卷第 4│
 │    │        │詐騙集團成員之│      │            │  至6頁）。     │
 │    │        │指示前往操作郵│      │            │(3)郵政自動櫃員機│
 │    │        │局自動櫃員機，│      │            │  交易明細表 1紙│
 │    │        │而誤將款項匯入│      │            │  （見上開警卷第│
 │    │        │被告所開設之帳│      │            │  21頁）。      │
 │    │        │戶內。        │      │            │                │
 ├──┼────┼───────┼───┼──────┼────────┤
 │3.  │97年5月7│詐騙集團成員以│壬○○│於97年5月8日│(1)被害人於警詢中│
 │    │日晚間10│東森購物台之名│      │下午 5時58分│  之指訴（見臺南│
 │    │時45分許│義撥打電話予被│      │許，將100,00│  市警察局第四分│
 │    │        │害人，佯稱被害│      │0 元轉入被告│  局警卷第7至9頁│
 │    │        │人先前購物誤設│      │所開設之渣打│  ）。          │
 │    │        │分期付款，要求│      │銀行帳戶內。│(2)渣打國際商業銀│
 │    │        │被害人依郵局人│      │            │  行股份有限公司│
 │    │        │員指示操作，嗣│      │            │  臺南分行97年 5│
 │    │        │即佯裝中華郵政│      │            │  月27日渣打商銀│
 │    │        │台北總局業務課│      │            │  臺南字第097001│
 │    │        │長來電要求被害│      │            │  17號函及該函檢│
 │    │        │人前往自動櫃員│      │            │  附之涉案渣打銀│
 │    │        │機進行更正。被│      │            │  行帳戶開戶基本│
 │    │        │害人不疑有他，│      │            │  資料及交易明細│
 │    │        │遂依詐騙集團成│      │            │  1 份（見上開警│
 │    │        │員之指示前往操│      │            │  卷第69至76頁）│
 │    │        │作渣打銀行自動│      │            │  。            │
 │    │        │櫃員機，而誤將│      │            │(3)渣打銀行自動櫃│
 │    │        │款項匯入被告所│      │            │  員機交易明細表│
 │    │        │開設之帳戶內。│      │            │  1 紙（見上開警│
 │    │        │              │      │            │  卷第24頁）。  │
 ├──┼────┼───────┼───┼──────┼────────┤
 │4.  │97年5月8│詐騙集團成員以│庚○○│於97年5月8日│(1)被害人於警詢中│
 │    │日下午 5│東森購物名義撥│      │下午 6時25分│  之指訴（見臺南│
 │    │時58分許│打電話予被害人│      │許，將31,000│  市警察局第四分│
 │    │        │，佯稱被害人先│      │元匯至被告所│  局警卷第28至29│
 │    │        │前購物誤設分期│      │開設之渣打銀│  頁）。        │
 │    │        │付款，要求被害│      │行帳戶內。  │(2)渣打國際商業銀│
 │    │        │人依第一銀行人│      │            │  行股份有限公司│
 │    │        │員指示操作，嗣│      │            │  臺南分行97年 5│
 │    │        │即佯裝第一銀行│      │            │  月27日渣打商銀│
 │    │        │「陳主任」來電│      │            │  臺南字第097001│
 │    │        │要求被害人前往│      │            │  17號函及該函檢│
 │    │        │自動櫃員機進行│      │            │  附之涉案渣打銀│
 │    │        │更正。被害人不│      │            │  行帳戶開戶基本│
 │    │        │疑有他，遂依詐│      │            │  資料及交易明細│
 │    │        │騙集團成員之指│      │            │  1 份（見上開警│
 │    │        │示前往操作渣打│      │            │  卷第69至76頁）│
 │    │        │銀行自動櫃員機│      │            │  。            │
 │    │        │，而誤將款項匯│      │            │(3)渣打銀行自動櫃│
 │    │        │入被告所開設之│      │            │  員機交易明細表│
 │    │        │帳戶內。      │      │            │  1 紙（見上開警│
 │    │        │              │      │            │  卷第30頁）。  │
 ├──┼────┼───────┼───┼──────┼────────┤
 │5.  │97年5月8│詐騙集團成員以│辛○○│於97年5月8日│(1)被害人於警詢中│
 │    │日晚間 9│東森購物名義撥│      │晚間 9時33分│  之指訴（見臺南│
 │    │時33分前│打電話予被害人│      │許，將29,988│  市警察局第四分│
 │    │某時    │，佯稱被害人先│      │元匯至被告所│  局警卷第34至35│
 │    │        │前購物匯款有問│      │開設之大眾銀│  頁）。        │
 │    │        │題，要求被害人│      │行帳戶內。  │(2)大眾商業銀行新│
 │    │        │至郵局自動櫃員│      │            │  營分行97年 5月│
 │    │        │機查證，被害人│      │            │  22日（97）新營│
 │    │        │不疑有他，遂依│      │            │  發字第30號函及│
 │    │        │詐騙集團成員之│      │            │  該函檢附之涉案│
 │    │        │指示操作郵局自│      │            │  大眾銀行帳戶開│
 │    │        │動櫃員機，而將│      │            │  戶基本資料及交│
 │    │        │款項匯入被告所│      │            │  易明細各 1份（│
 │    │        │開設之帳戶內。│      │            │  見上開警卷第59│
 │    │        │              │      │            │  至64頁）。    │
 │    │        │              │      │            │(3)中華郵政公司自│
 │    │        │              │      │            │  動櫃員機儲戶交│
 │    │        │              │      │            │  易明細表1 紙（│
 │    │        │              │      │            │  見上開警卷第39│
 │    │        │              │      │            │  頁）。        │
 ├──┼────┼───────┼───┼──────┼────────┤
 │6.  │97年5月8│詐騙集團成員以│丁○○│於97年5月8日│(1)被害人於警詢中│
 │    │日下午 5│東森購物名義撥│      │下午 6時50分│  之指訴（見臺南│
 │    │時10分許│打電話予被害人│      │、56分許，將│  市警察局第四分│
 │    │        │，佯稱被害人先│      │共計 100,000│  局警卷第42至44│
 │    │        │前購物付款之款│      │元匯至被告所│  頁）。        │
 │    │        │項錯誤，要求其│      │有渣打銀行帳│(2)渣打國際商業銀│
 │    │        │前往銀行自動櫃│      │戶內。      │  行股份有限公司│
 │    │        │員機辦理止付，│      │            │  臺南分行97年 5│
 │    │        │並告知其一組帳│      │            │  月27日渣打商銀│
 │    │        │號及密碼要求其│      │            │  臺南字第097001│
 │    │        │至銀行 ATM匯款│      │            │  17號函及該函檢│
 │    │        │，進而陸續以匯│      │            │  附之涉案渣打銀│
 │    │        │款未收到為由，│      │            │  行帳戶開戶基本│
 │    │        │要求被害人轉帳│      │            │  資料及交易明細│
 │    │        │匯款。被害人不│      │            │  1 份（見上開警│
 │    │        │疑有他，遂依指│      │            │  卷第69至76頁）│
 │    │        │示前往操作渣打│      │            │  。            │
 │    │        │銀行自動櫃員機│      │            │(3)渣打銀行自動櫃│
 │    │        │，而將款項匯入│      │            │  員機交易明細表│
 │    │        │被告所開設之帳│      │            │  2 紙（見上開警│
 │    │        │戶。          │      │            │  卷第49頁）。  │
 ├──┼────┼───────┼───┼──────┼────────┤
 │7.  │97年5月8│詐騙集團成員以│己○○│於97年5月8日│(1)被害人於警詢中│
 │    │日      │東森購物名義撥│      │晚間 8時53分│  之指訴（見臺南│
 │    │        │打電話予被害人│      │、9時6分許，│  縣警察局新營分│
 │    │        │，佯稱被害人先│      │將共計32,185│  局警卷第 9至10│
 │    │        │前購物誤設分期│      │元匯至被告所│  頁）。        │
 │    │        │付款，要求被害│      │開設之大眾銀│(2)大眾商業銀行新│
 │    │        │人解除該設定，│      │行帳戶內。  │  營分行97年 5月│
 │    │        │被害人不疑有他│      │            │  21日（97）新營│
 │    │        │，遂依詐騙集團│      │            │  發字第28號函及│
 │    │        │成員之指示前往│      │            │  該函檢附之涉案│
 │    │        │操作合作金庫自│      │            │  大眾銀行帳戶開│
 │    │        │動櫃員機，而誤│      │            │  戶基本資料及交│
 │    │        │將款項匯入被告│      │            │  易明細各 1份（│
 │    │        │所開設之帳戶內│      │            │  見上開警卷第21│
 │    │        │。            │      │            │  至30頁）。    │
 │    │        │              │      │            │(3)合作金庫自動櫃│
 │    │        │              │      │            │  員機交易明細單│
 │    │        │              │      │            │  2 紙（見上開警│
 │    │        │              │      │            │  卷第19頁）。  │
 ├──┼────┼───────┼───┼──────┼────────┤
 │8.  │97年5月8│詐騙集團成員以│丙○○│於97年5月8日│(1)被害人於警詢中│
 │    │日晚間 9│東森購物名義撥│      │晚間 9時16分│  之指訴（見臺南│
 │    │時16分前│打電話予被害人│      │許，將29,983│  縣警察局新營分│
 │    │某時    │，佯稱被害人先│      │元匯至被告所│  局警卷第11至12│
 │    │        │前購物誤設分期│      │開設之大眾銀│  頁）。        │
 │    │        │付款，要求被害│      │行帳戶內。  │(2)大眾商業銀行新│
 │    │        │人前往自動櫃員│      │            │  營分行97年 5月│
 │    │        │機進行更正。被│      │            │  21日（97）新營│
 │    │        │害人不疑有他，│      │            │  發字第28號函及│
 │    │        │遂依指示前往操│      │            │  該函檢附之涉案│
 │    │        │作郵局之自動櫃│      │            │  大眾銀行帳戶開│
 │    │        │員機，而誤將款│      │            │  戶基本資料及交│
 │    │        │項匯入被告所開│      │            │  易明細各 1份（│
 │    │        │設之帳戶內。  │      │            │  見上開警卷第21│
 │    │        │              │      │            │  至30頁）。    │
 │    │        │              │      │            │(3)中華郵政公司自│
 │    │        │              │      │            │  動櫃員機儲戶交│
 │    │        │              │      │            │  易明細表1 紙（│
 │    │        │              │      │            │  見上開警卷第20│
 │    │        │              │      │            │  頁）。        │
 └──┴────┴───────┴───┴──────┴────────┘


司法院資訊處製作；財團法人民間司法改革基金會備份。
